Inventaris van de archieven van de Rijksarchiefschool en de Stichting Archiefschool, (1924) 1969-2008 (2009)
Nationaal Archief, Den Haag
- Examencommissie, F.
  Na schorsing der werkzaamheden van de Archiefschool stelde de Minister van Onderwijs, Kunsten en Wetenschappen bij beschikking van 25 oktober 1924, no. 4742 Afd. KW, een commissie in, belast met het afnemen van de examens wetenschappelijk archiefambtenaar Ie en IIe klasse, als bedoeld in artikel 4 en 5 van het Koninklijk besluit van 2 september 1919 S. 551. Tot leden van deze commissie werden de docenten van de Archiefschool benoemd.
  Na inwerking treding van de Archiefwet 1962, per 1 mei 1968, werd de commissie gehandhaafd, en belast met het afnemen van de examens hoger en middelbaar archiefambtenaar, als bedoeld in art. 34, derde lid van het Archiefbesluit. Bij het Tijdelijk besluit opleidingen en diploma's archivistiek van 15 december 1995 is de commissie in functie gebleven tot 1 september 2001. Daarna is het verkrijgen van een diploma archivistiek A en B nog uitsluitend mogelijk aan een reguliere onderwijsinstelling, door de minister aangewezen.
  Het examen IIe klasse, middelbaar resp. archivistie B bestond uit één deel, mondeling af te nemen; het examen Ie klasse, hoger resp. archivistiek A uit twee delen, eveneens mondeling. In het Reglement examens hoger en middelbaar archiefambtenaar is aangegeven dat de voorzitter van de examencommissie aantekeningen houdt van de uitslagen van de examens.
  De algemene rijksarchivaris was voorzitter van de commissie. Na wijziging van het Archiefbesluit in 1987 was de algemene rijksarchivaris niet meer ambtshalve voorzitter, maar kon het voorzitterschap aan een andere archivaris worden opgedragen. Sinds 1 september 1988 hebben drs. B. Woelderink en dr. J.A.M.Y Bos-Rops deze functie vervuld.
  - Processen-verbaal van de uitslagen van de examens voor het radicaal wetenschappelijk archiefambtenaar Ie en IIe klasse, met briefwisseling van prof.mr. R. Fruin als voorzitter van de examencommissie., 1924 sep. - 1933 april; 434; 1 omslag
    Genummerd 1-114.
  - Processen-verbaal van de uitslagen van de examens voor het radicaal wetenschappelijk archiefambtenaar Ie en IIe klasse., 1933 juli - 1946 juni; 435; 1 omslag
  - Briefwisseling van mr. R. Bijlsma als voorzitter van de examencommissie., 1935 juni - 1945 dec.; 436; 1 omslag
  - Registers van de examens voor het radicaal wetenschappelijk archiefambtenaar Ie en IIe klasse, later hoger en middelbaar archiefambtenaar, en van de examens archivistiek A en B, over de periode 1946-2001., 1971-2001; 425-428; 4 delen
    - 1946 juli - 1971 april, 425
    - middelbaar archiefambtenaar, 1971 juli - 1981 november, 426
      Openbaarheid beperkt tot 01-01-2200
    - middelbaar archiefambtenaar, resp. archivistiek B, 1982 januari - 2001 april 19, 427
    - hoger archiefambtenaar, resp. archivistiek A, 1971 juli - 2001 augustus 27, 428
  - Lijsten van geëxamineerden voor het radicaal van wetenschappelijk archiefambtenaar over de periode 1920-1980, alfabetisch op naam., 1971, 1981; 437-438; 2 delen
    - wetenschappelijk archiefambtenaar I en II, resp. hoger en middelbaar archiefambtenaar, over de periode juni 1920 - juni 1971, opgemaakt in 1971, 437
    - middelbaar archiefambtenaar, over de periode juni 1971 - december 1980, opgemaakt in 1981, 438
  - Modellen van formulieren van archiefdiploma's en van de lijsten van uitslagen, gedrukt., 1936-1996; 433; 1 omslag
  - Briefwisseling en examenvragen voor het vak chronologie van examinator drs. Joh. Fox., 1966-1979; 439; 1 omslag
  - Verslagen van de examencommissie over de jaren 1982-2000., 1985-2001; 429; 1 omslag
    De verslagen over de jaren 1996 en 1998 ontbreken.
  - Stukken betreffende de vaststelling van de toetsingscriteria, toegepast door de examencommissie., 1987-1999; 463; 1 omslag
    Bevat ook agenda's en notulen van vergaderingen van de examencommissie.
  - Stukken betreffende de behandeling van verzoeken van examinandi om afwijking van bepalingen van het examenreglement., 1988-1996; 431; 1 omslag
  - Stukken betreffende de samenstelling van de examencommissie., 1988-1997; 430; 1 omslag
    Met een foto van de afscheidsbijeenkomst.
  - Stukken betreffende de organisatie van de examens, de wijziging van de positie alsmede de opheffing van de examencommissie., 1988-2001; 462; 1 omslag
  - Stukken betreffende de behandeling door het College van beroep van beroepschriften van geexamineerden tegen besluiten van de Commissie belast met het afnemen van de examens archivistiek A en B., 1998-2000; 432; 1 omslag
  - Ter herinnering aan: examencommissie archivistiek 1919-2001, over de geschiedenis van de examens en de examencommissie., 440-440ED
    - Herdruk van een artikel, geschreven door J.A.M.Y. Bos-Rops 2001, 440; 1 stuk
      Het artikel werd eerder gepubliceerd in: G. Janssens e.a. red., Door de archivistiek gestrikt. Liber amicorum prof. dr. Juul Verhelst (Archiefinitiatief 4, Brussel 2000), p. 67-82.
    - Digitale versie van het artikel, geschreven door J.A.M.Y. Bos-Rops, opgenomen in het e-Depot. 2001, 440ED
      juulwrd.doc
      (72,7 kB)
      voorblad.doc
      (20,5 kB)
  - Stageverslagen van examinandi voor het archiefexamen., 1990-1996; 469; 1 omslag